【裁判字號】    97,簡上,271
【裁判日期】    971216
【裁判案由】    違反毒品危害防制條例
【裁判全文】
臺灣新竹地方法院刑事判決             97年度簡上字第271號
上  訴  人  臺灣新竹地方法院檢察署檢察官
被      告  甲○○
上列上訴人因被告違反毒品危害防制條例案件，不服本院簡易庭
97年度竹簡字第1482號，中華民國97年10月22日第一審簡易判決
（聲請簡易判決處刑書案號：97年度毒偵字第1614號），提起上
訴，本院依通常程序審理為第一審判決如下：
    主  文
原判決撤銷。
本件公訴不受理。
    理  由
一、公訴意旨略以：被告甲○○前於民國93年間，因施用毒品案
    件，經臺灣新竹地方法院裁定移送觀察、勒戒後，因認有繼
    續施用毒品傾向，復經同法院裁定移送強制戒治，於94年6
    月22日因無繼續強制戒治必要出監，並由本署檢察官以94年
    戒毒偵字第24號為不起訴處分確定。其於上開強制戒治執行
    完畢釋放後5年內，基於施用第一級毒品海洛因（下稱海洛
    因）之犯意，於97年8月2日19時許，在新竹市○○街46號「
    新寶旅社」501號房內，非法施用海洛因乙次。嗣於97年8月
    3日1時許，彭玉英前往上址發現被告陷入昏迷，電請119消
    防隊員將被告送往南門綜合醫院急救，經警方據報到場處理
    ，於上址扣得針筒1支及海洛因殘渣袋4個，並囑上開醫院對
    被告抽血檢測結果，呈現嗎啡毒品陽性反應，始悉上情，因
    認被告涉有毒品危害防制條例第10條第1項之施用第一級毒
    品罪嫌。
二、按被告死亡者，應諭知不受理之判決，並得不經言詞辯論為
    之，刑事訴訟法第303條第5款、第307條定有明文。次按刑
    事訴訟法第452條規定：「檢察官聲請以簡易判決處刑之案
    件，經法院認為有第451條之1第4項但書之情形者，應適用
    通常程序審判之」，同法第451條之1第4項但書第3款則規定
    ：「法院於審理後，認應為無罪、免訴、不受理或管轄錯誤
    判決之諭知者」。是法院認為簡易案件應為不受理判決之諭
    知者，應適用通常程序審判之，不得以簡易判決處刑。
三、查本件被告甲○○業於97年9月24日死亡，此有臺灣新竹地
    方法院檢察署相驗屍體證明書、法務部戶役政連結作業系統
    各1分附卷可稽。原審於97年10月22日判決時，被告業已死
    亡，揆諸上開規定，原應適用通常程式審判並為不受理之諭
    知，惟誤以簡易程序為實體判決，於法未合，上訴意旨指摘
    原判決不當，為有理由，應由本院撤銷原判決自為第一審判
    決，爰不經言詞辯論，逕為不受理之判決。
據上論斷，應依刑事訴訟法第455條之1第3項、第369條第1項前
段、第364條、第303條第5款、第307條，判決如主文。
中    華    民    國    97    年    12    月    16    日
                  刑事第五庭    審判長法  官  許翠玲
                                      法  官  楊惠芬
                                      法  官  吳靜怡
以上正本證明與原本無異。
如不服本判決應於收受本判決後10日內向本院提出上訴書狀，上
訴書狀應敘述具體理由。上訴書狀未敘述上訴理由者，應於上訴
期間屆滿後20日內補提理由書狀於本院 (均須按他造當事人之人
數附繕本 )「切勿逕送上級法院」。
中    華    民    國    97    年    12    月    18    日
                                      書記官  劉亭筠


司法院資訊處製作；財團法人民間司法改革基金會備份。
